行　政　法　院　判　決　　　　　　　　　　　　　八十八年度判字第三七六七號
　　原　　　告　甲○○
　　　　　　　　陳柯素麗
　　　　　　　　陳翠娟
　　　　　　　　陳豐隆
　　被　　　告　勞工保險局
右當事人間因勞保事件，原告不服行政院中華民國八十六年十二月三日台八六訴字第
四七四二二號再訴願決定，提起行政訴訟。本院判決如左︰
　　主  文
再訴願決定撤銷。
　　事  實
緣政冠機器有限公司（以下簡稱政冠公司）於民國（以下同）八十三年三月七日為原
告之父陳鴻文加保，嗣陳鴻文於八十三年八月五日及八十三年十一月十六日因病入住
光田綜合醫院診療，向被告之前身台閩地區勞工保險局（八十五年七月一日改制為勞
工保險局，申請醫療及殘廢給付，被告以依陳鴻文之說明書，略以其左手左腳癱瘓，
行動困，．．．於八十三年二月間發病後，即無法工作等語，認定陳鴻文並未實際於
政冠公司從事工作，乃依勞工保險條例第二十四條規定，於八十四年八月十二日以八
四勞承字第六○四一四九七號函核定自八十三年三月七日起取消陳鴻文被保險人之資
格，已繳保險費不予退還，所請住院診療費用新台幣（以下同）二七、五七一元不予
核付。陳鴻文不服，向台閩地區勞工保險監理委員會（八十五年七月一日改制為勞工
保險監理委員會，以下簡稱監理會）申請審議結果，將原核定撤銷，由勞保局查明後
另為適法之處分。案經被告重行審查，以據政冠公司負責人趙政雄出具之說明書，略
以陳鴻文八十三年三月七日到職，擔任司機及雜役幫手工作，薪資採固定月薪計算，
每月薪資二八、八○○元，無其八十三年三月至十二月間之工作資料等語，所附八十
三年度薪資扣繳憑單記載三月至十二月共領六萬元，與所稱不符。另據光田綜合醫院
函稱，略以陳鴻文八十三年二月十三日至八十三年二月二十日因大腦梗塞、風濕性心
臟病及心衰竭入院，經治療後出院，左側偏癱，於八十三年八月五日至八月十二日第
二次入院，至八十五年偏癱情況已較嚴重，需他人照顧，應無工作能力等語。政冠公
司又無陳鴻文之工作資料，難以認定陳鴻文確有實際從事工作為政冠公司之專任員工
，乃依勞工保險條例第二十四條規定，以八十五年三月二十七日八五勞承字第六○一
四二○一號函政冠公司核定自八十三年三月七日起取消陳鴻文被保險人資格，已繳保
險費不予退還，所請殘廢給付及陳鴻文八十三年八月五日及十一月十六日入住光田綜
合醫院之診療費用不予給付。陳鴻文不服，向監理會申請審議，經遭駁回，訴經行政
院勞工委員會訴願決定駁回其訴願後，復向行政院勞工委員會提起再訴願，經該會依
訴願管轄規定移送到行政院，陳鴻文於八十六年十月九日死亡，行政院於八十六年十
二月三日以台八十六訴字第四七四二二號再訴願決定駁回其再訴願，陳鴻文之子甲○
○於八十七年二月二日提起本件行政訴訟，茲摘兩造訴辯意旨如次：
原告起訴意旨略謂：一、陳鴻文自六十六年六月十八日年終時即加入勞保至八十三年
因自覺身體，狀況不適合專業駕駛工作，為生活所需轉任政冠機器有限公司任職，已
連續加保近二十年並非新加勞保，勞保局不予承認有違政府照顧老年勞工之德政。二
、勞保局所稱非專任員工乙節，現已違司法院大法官會議作出之第四五六號解釋，請
予重新認定。三、檢附甲○○身份證影本（證明陳鴻文父子關係）及訴願、再訴願決
定書影本各一份。四、依行政法院八十七年五月十五日，八十七年度訴字第一四一一
號，裁定辦理等語。
被告答辯意旨略謂：一、查本案訴願人陳鴻文君（即原告之父親）於八十三年三月七
日由政冠機器有限公司為其報參加勞工保險，嗣經被告派員查明，其因病致身體癱瘓
，並無實際從事工作，不得參加勞工保險，被告乃依規定，自八十三年三月七日起予
以取消其勞保被保險人資格，並否准其保險給付；陳君不服被告之核定，及向勞工保
險監理委員會提起爭議審議，雖經該會撤銷被告之原核定，惟被告再度派員分別訪查
陳君本人及上開公司負責人趙政雄君，以查明陳君之工作情況，惟訪查結果，二人之
說詞顯不相同；且經被告洽詢沙鹿光田綜合醫院，該院略以陳君於八十三年二月間，
因大腦梗塞、風濕性心臟病及心衰竭入院，雖經治療，惟左側偏癱，且斷續入住該院
治療．．．，綜上所查明之結果，陳君並無實際之工作，被告自仍應依規定，取消其
被保險人之資格。二、依勞工保險條例第十九條第一項規定，被保險人或其受益人，
於保險效力開始後，停止前發生保險事故者，得依本條例規定，請領保險給付。本案
陳君既經被告自八十三年三月七日起予以取消其被保險人資格，是其於同年八月及十
一月之醫療費用，依前揭規定，自不得請領。陳君所提之爭議審議、訴願及再訴願，
均已遭駁回在案（見附件四、五、六），顯見被告之處分，於法並無不合。三、綜據
上述，原告之請求，顯無理由。為此狀請鈞院駁回原告之訴等語。
　　理  由
被繼承人陳鴻文死亡後，應由其子即原告甲○○、次子陳豐隆、長女陳翠娟、配偶陳
柯素麗等人承受訴訟。原告甲○○八十七年一月二十六日起訴狀內表明代理，故將其
他繼承人加列為共同原告先予明。按當事人死亡者，訴訟程序在有繼承人，遺產管
理人或其他依法令應續行訴訟之人承受其訴訟以前當然停止，民事訴訟法第一百六十
八條定有明文。本件原告之父陳鴻文因勞保事件於八十六年五月八日向行政院提再訴
願，惟陳鴻文於八十六年十月九日因敗血性休克，肝衰竭併肝昏迷死亡，有死亡證明
書影本可證，行政院並未依法停止再訴願程序命陳鴻文之繼承人承受再訴願，於八十
六年十二月三日所為台八十六訴字第四七四二二號再訴願決定書仍以陳鴻文為再訴願
人，駁回其再訴願，於法不合。陳鴻文之長子甲○○於八十七年二月二日以代理人身
分，復於八十七年七月二十日以原告身分提起本件行政訴訟，起訴意旨雖未指摘再訴
願決定書仍列陳鴻文為再訴願人有所不當，然再訴願決定既有違誤，自應由本院依職
權予以撤銷，另由再訴願決定機關重為決定。
據上論結，本件原告之訴為有理由，爰依行政訴訟法第二十六條前段，判決如主文。
中    華    民    國     八十八      年      十      月     二十八      日
                    行 政 法 院 第 二 庭
                                審 判 長 評  事      陳  石  獅
                                         評  事      彭  鳳  至
                                         評  事      黃  合  文
                                         評  事      林  茂  權
                                         評  事      王  立  杰
右  正  本  證  明  與  原  本  無  異
                                         法院書記官  蘇  金  全
中    華    民    國     八十八      年      十      月     二十九      日
